臺灣高雄地方法院刑事判決　　　　 94年度易字第1162號
　　公　訴　人　臺灣高雄地方法院檢察署檢察官
　　被　　　告　甲○○　男　2.
上列被告因違反毒品危害防制條例案件，經檢察官提起公訴（94
年度毒偵字第5230號），嗣因被告就被訴之犯罪事實為有罪之陳
述，經本院告知簡式審判程序意旨，並聽取公訴人及被告之意見
後，合議裁定由受命法官獨任進行簡式審判程序審理，本院判決
如下：
    主  文
甲○○施用第二級毒品，累犯，處有期徒刑伍月，如易科罰金，
以佰元折算壹日。
    事  實
一、甲○○前曾於民國89年間，因施用毒品案件，經臺灣臺南地
    方法院以89年毒聲字第2849號裁定入戒治處所施以強制戒治
    ，於90年10月4 日（起訴書誤載為93年）強制戒治期滿，並
    經臺灣臺南地方法院以89年度訴字第1210號判處有期徒刑7
    月確定，於92年3 月15日刑期執行完畢。
二、詎甲○○於前受強制戒治執行完畢釋放後五年以內，猶不知
    悔改，明知甲基安非他命業經公告為毒品危害防制條例第2
    條第2 項所列管之第二級毒品，不得非法持有、施用，竟仍
    基於施用第二級毒品甲基安非他命之犯意，於94年4 月28日
    13時25分回溯24小時內之某時，在高雄縣鳳山市○○街171
    號其居處內，以將甲基安非他命置入玻璃吸食器內點燃而吸
    食含有第二級毒品甲基安非他命成分氣體的方式，施用第二
    級毒品甲基安非他命，嗣於同年月28日10時40分許，為警於
    上址前查獲，經其同意採集尿液送驗而查悉前情。
三、案經高雄市政府警察局報請臺灣高雄地方法院檢察署檢察官
    偵查起訴。
    理  由
一、按本件被告甲○○所犯係死刑、無期徒刑、最輕本刑為三年
    以上有期徒刑以外之罪，其於準備程序就前揭被訴事實為有
    罪之陳述，經受命法官告知簡式審判程序之旨，並聽取其與
    公訴人之意見後，本院認無不得或不宜改依簡式審判程序進
    行之處，爰依刑事訴訟法第273 條之1 第一項、第284 條之
    1 ，裁定本件由受命法官獨任進行簡式審判程序，合先敘明
    。
二、上揭施用第二級毒品甲基安非他命之犯罪事實，業據被告甲
    ○○於本院審理時供認不諱，且被告為警查獲當時所採集之
    尿液，經送檢驗結果，呈毒品甲基安非他命陽性反應，此有
    高雄市立凱旋醫院94年5 月9 日濫用藥物尿液檢驗報告1 紙
    在卷可稽。綜上，足認被告自白與證據相符，其確有施用第
    二級毒品甲基安非他命之犯行，洵堪認定。
三、按甲基安非他命，為毒品危害防制條例第2 條第2 項所稱之
    第二級毒品。次按犯毒品危害防制條例第10條施用毒品罪者
    ，檢察官應先將被告送勒戒處所觀察、勒戒，經觀察、勒戒
    後，認有繼續施用毒品傾向者，應由檢察官聲請法院裁定令
    入戒治處所施以強制戒治，強制戒治期滿或交付保護管束期
    滿，應由檢察官為不起訴之處分。觀察勒戒或強制戒治執行
    完畢釋放後，5 年內再犯第10條之罪，檢察官應依一般刑事
    訴訟程序予以起訴論罪科刑。此觀諸毒品危害防制條例第20
    條第1 項、第2 項、第23條規定自明。被告前既曾因施用毒
    品案件，經臺灣臺南地方法院以89年毒聲字第2849號裁定入
    戒治處所施以強制戒治，於90年10月4 日強制戒治期滿，有
    臺灣高等法院被告全國前案紀錄表在卷可稽，其於強制戒治
    執行完畢釋放後5 年內再犯本件施用毒品案件，依前述規定
    應予論罪科刑。
四、核被告所為，係犯毒品危害防制條例第10條第2 項之施用第
    二級毒品罪。被告施用第二級毒品前，持有第二級毒品之行
    為，為施用第二級毒品前之低度行為，應為施用第二級毒品
    之高度行為所吸收，不另論罪。又被告曾因違反毒品危害防
    制條例經臺灣臺南地方法院以89年度訴字第1210號判處有期
    徒刑7 月確定，於92年3 月15日刑期執行完畢，有臺灣高雄
    地方法院檢察署刑案資料查註紀錄表及臺灣高等法院被告全
    國前案紀錄表可按，其於有期徒刑執行完畢後，5 年以內再
    犯有期徒刑以上之罪，為累犯，應依刑法第47條規定加重其
    刑。爰審酌被告於前經強制戒治執行完畢釋放後，仍未能徹
    底戒絕毒品，5 年內再犯本件施用毒品罪，顯見其自制力不
    足，無法擺脫毒品，未能體悟施用毒品對自己、家人造成之
    傷害及社會之負擔，惟念所犯施用毒品罪乃屬戕害自身身心
    健康行為，尚未對他人造成實害，其行為本身對社會所造成
    之危害並非直接，反社會性之程度應屬較低，且其犯後已坦
    認犯行，以及其犯罪動機、目的、手段、智識程度為高中畢
    業等一切情狀，量處如主文所示之刑，並諭知易科罰金之折
    算標準，以資懲儆。
據上論斷，應依刑事訴訟法第273 條之1 第1 項、第284 條之1
、 第299 條第1 項前段，毒品危害防制條例第10條第2 項，刑
法第11條前段、第41條第1 項前段、第47條，罰金罰鍰提高標準
條例第2 條，判決如主文。
本案經檢察官乙○○到庭執行職務。
中　　華　　民　　國　　94　　年　　7 　　月　　20　　日
                       刑事第八庭  法  官　　林意芳
以上正本證明與原本無異。
如不服本判決，應於收受送達後10日內向本院提出上訴書狀。
中　　華　　民　　國　　94　　年　　7 　　月　　20　　日
　　　　　　　　　　　　　　　　　 書記官    曾秀鳳
附錄本判決論罪科刑法條：
毒品危害防制條例第10條
施用第一級毒品者，處六月以上五年以下有期徒刑。
施用第二級毒品者，處三年以下有期徒刑。
